【裁判字號】    99,易,947
【裁判日期】    990723
【裁判案由】    妨害婚姻
【裁判全文】
臺灣臺北地方法院刑事判決               99年度易字第947號
公  訴  人  台灣台北地方法院檢察署檢察官
被      告  乙○○
選任辯護人  朱俊雄律師
上列被告因妨害婚姻案件，經檢察官聲請簡易判決處刑（99年度
偵字第4310號），本院認不宜逕以簡易判決處刑，簽移改依通常
程序審理，判決如下：
    主  文
乙○○與有配偶之人相姦，處有期徒刑參月，如易科罰金，以新
台幣壹仟元折算壹日。
    事  實
一、乙○○明知丙○○與甲○○係夫妻，為有配偶之人，因與丙
    ○○發生婚外情，竟基於相姦之犯意，於民國98年8 月23日
    、11月間某日，在南投縣晴海汽車旅館、台北市○○區○○
    路1 段55號11樓之1 乙○○住處，接續與丙○○為相姦行為
    。
二、案經甲○○訴請台灣台北地方法院檢察署檢察官偵查起訴。
    理  由
一、被告對於公訴人所提之證據資料及以下本院作為判斷依據之
    各項證據資料，均同意或不爭執其證據能力，本院審酌該等
    言詞供述及書面作成時之情況，認為以之作為證據為適當，
    依刑事訴訟法第159 條之5 規定，均得作為證據。
二、本件檢察官聲請簡易判決處刑之犯罪事實，經公訴人於本院
    審理時，具體特定為被告於98年8 月23日、98年11月間某日
    ，在南投縣晴海汽車旅館、台北市○○區○○路1 段55號11
    樓之1 住處，與丙○○為相姦行為，合先敘明。
三、上開犯罪事實，業據被告乙○○坦承不諱，核與證人丙○○
    證述之情節相符，復有告訴人與被告於98年11月間之電話通
    話譯文在卷可參。本件事證明確，被告犯行洵堪認定。
四、核被告所為，係犯刑法第239 條後段之與有配偶之人相姦罪
    。按學理上所稱集合犯，係指行為人基於概括之犯意，在密
    切接近之一定時、地，持續實行之複次行為，依社會通念，
    客觀上足認符合一個反覆、延續性之行為觀念者；又所謂接
    續犯，乃指行為人主觀上基於單一之犯意，著手實行單一行
    為，而該行為係在密切接近之時、地，分數個舉動以接續或
    反覆施行之行為，依一般社會通念，難以強行分開，在刑法
    評價上，該接續施行之數個舉動，可認為包括一罪而言（最
    高法院96年度台上字第3822號判決意旨參照）。被告與丙○
    ○因婚外情進而為性行為，其主觀上係基於單一之犯意，著
    手反覆施行相姦行為，依社會通念，難以強行分割，應屬接
    續犯。爰審酌被告於審理中坦承犯行，已知悔悟，前因恐嚇
    案件，經本院判處拘役55日，嗣經台灣高等法院駁回檢察官
    上訴而確定，無其他犯罪紀錄，素行尚可，查被告因感情糾
    葛而犯本件之罪，惡性尚非重大，其行為雖屬不該，惟與其
    通姦之丙○○亦需負相當之責任，暨考量其所為造成告訴人
    精神上損害不輕，迄今未能與告訴人達成和解等一切情狀，
    量處如主文所示之刑，並諭知易科罰金之折算標準。
五、聲請意旨另認被告於97年間至98年11月期間，在高雄漢來飯
    店、南投縣布拉格汽車旅館、台北戀館等處，亦有與丙○○
    為相姦行為，惟此部分檢察官所指被告犯罪行為時點不明，
    無法認定係何時所為、是否已逾告訴期間，卷內復無相關證
    據可資佐證，是此部分證據不足，無法證明被告於上開地點
    亦有相姦行為，本應為不受理之諭知，惟此部分與前開有罪
    之部分，係接續犯之實質上一罪關係，爰不另為無罪之諭知
    ，附此敘明。
據上論斷，應依刑事訴訟法第452 條、第284 條之1 、第299 條
第1項 前段，刑法第239 條後段、第41條第1 項前段，判決如主
文。
本案經檢察官高維駿到庭執行職務
中    華    民    國    99    年    7     月    23    日
                    刑事第七庭    法  官  林欣苑
上正本證明與原本無異。
如不服本判決應於收受送達後10日內向本院提出上訴書狀，並應
敘述具體理由；其未敘述上訴理由者，應於上訴期間屆滿後20日
內向本院補提理由書（均須按他造當事人之人數附繕本）「切勿
逕送上級法院」。告訴人或被害人如對於本判決不服者，應具備
理由請求檢察官上訴，其上訴期間之計算係以檢察官收受判決正
本之日期為準。
                                  書記官  劉英芬
中    華    民    國    99    年    7     月    26    日
附錄論罪法條
中華民國刑法第239條
（通姦罪）
有配偶而與人通姦者，處1 年以下有期徒刑。其相姦者亦同。

司法院資訊處製作；財團法人民間司法改革基金會備份。
